

# ERICK MIGUEL GONZÁLEZ RIVERA

INGENIERO EN TECNOLOGÍAS DE LA INFORMACIÓN



+527203966119



erickm.gonzalez.rivera@gmail.com



<u>Github</u>



Linkedin

# **ACERCA DE MÍ**

Soy ingeniero en tecnologías de la información con 2 años de experiencia en desarrollo de bases de datos, frontend y backend. Me especializo en la implementación de soluciones con buenas prácticas de clean code y he trabajado en equipos utilizando metodologías ágiles como DevOps y Scrum para gestionar el ciclo de vida de software. También cuento con experiencia en tecnologías de análisis de datos y marcos de pruebas. Me considero una persona autodidacta, siempre en busca de nuevos conocimientos y desafíos para mejorar mis habilidades en desarrollo web o de software. Mi interés por la tecnología y la programación me impulsa a aprender y superar mis propios límites constantemente.

#### **HABILIDADES**

- Frontend: HTML5, CSS3, JavaScript, Php, React, Astro, Bootstrap, Material UI, Power BI
- **Backend**: Node.js, Express, Python, Supabase, SQL, MySQL, PostgreSQL, Swagger Documentation, JWT
- Package manager: npm, yarn, pnpm
- Version control: Git, Github
- Cloud: AWS, Firebase
- Other skills: Zustand, Tanstack-query, Chart.js, Leaftlet, Photoshop, Argon2, Styled-components, Swiper, Motion-number, Framer-motion, Material-react-table

## **IDIOMAS**

- Español Nativo
- Ingles Intermedio

#### **EXPERIENCIA PROFESIONAL**

Octubre 2023 - Abril 2024

# RIMAC (Risk Management) ICBA México

Desarrollador de Aplicaciones Web - Desarrollador de Bases de Datos

- Re estructuración de la base de datos, para poder llevar un mejor control de las tablas, mejorando un rendimiento en las consultas de 30%
- Administración de RDS para la base de datos en Aurora MySQL.
- Amplify como contenedor del front-end de la aplicación.
- Lightsail como contenedor de back-end del servidor, así como subir cambios desde SSH.
- Programación en lenguaje de JavaScript y pequeños entornos de TypeScript.
- Carga de datos a MySQL desde python desde su sistema de gestor de paquetes conda ocupando Jupyter
- · Creación de módulos con la librería react ocupando Material UI como framework de diseño.

Desarrollador de Aplicaciones Web

- Migracion de base de datos con base de datos relacional
- Dump sql server para respaldo y espejo de una base de pruebas y una de producción
- Consultas a un nivel complejo trayendo particiones de datos, acumulados por día, cálculos incluidos dentro de las consultas, agrupaciones, ordenamiento de datos, creación de vistas, de store procedure y triggers.
- Creación de reportes en Power BI con SQL Server, reportes complejos de gráficos como curva s, tablas de información y consumo de algunas funciones en DAX logrando mejorar la interfaz en un 60%
- Inserción de registros (CRUD) en php y enrutamiento
- Implementación de Modelo, Vista, Controlador (MVC) mejorando un 70% la rapidez de la aplicación
- Mapa interactivo con leaftlet en JavaScript con datos desde SQL Server
- Mejorando el SEO en un 50% en la aplicación para los dispositivos móviles y de escritorio
- Generación de estilos en CSS y SCSS con estilos para dark mode y lightmode
- Innovacion de logotipos y iconos en la aplicación con un aumento del 20% en la visibilidad y accesibilidad del usuario
- Utilización de AWS para guardar información como imágenes, espejos de la base de datos
- Mantenimiento a páginas de WordPress utilizando plugins y creación de respaldos.

# Rutopía Turismo Biocultural Sapi de Cv

Agosto 2022 - Octubre 2022

Auxiliar de Sistemas (ESTADIAS)

- Creación de reportes en la plataforma Tourplan.
- Control de actividades en Monday.
- Desarrollo de reportes dinámicos.
- Uso básico de GraphQL para compilar información y consumir API.

#### **Proyecto Memoramex**

Octubre 2021 - Noviembre 2021

Desarrollador de Software (ESTANCIAS II)

 Proyecto de estancias de un memorama ambientado al tema de la cultura prehispánica azteca y mexica(Diseño y Desarrollo de Videojuego sobre Deidades Prehispánicas.), usando el desarrollo en lenguaje Java para su construcción.

#### Sistemas integrales HI-TECH

Mayo 2021 - Agosto 2021

Auxiliar en mantenimiento de computadoras (ESTANCIAS I)

 Administración de componentes electrónicos como inventario interno de las computadoras, inventario de redes y prueba de equipos de cómputo, limpieza a equipos de cómputo configuración de impresoras y de un servidor en la empresa Hyundai Camiones Y Buses Perinorte.

## **EDUCACIÓN**

#### Universidad Politécnica del Valle de México (UPVM)

Ingeniería en Tecnologías de la Información 2019 - 2022

# Colegio de Estudios Científicos y Tecnológicos del Estado de México (CECYTEM)

Técnico en Programación Bachillerato 2016 - 2019